【裁判字號】    96,訴,1589
【裁判日期】    970411
【裁判案由】    偽造文書等
【裁判全文】
臺灣臺北地方法院刑事判決              96年度訴字第1589號
公  訴  人  臺灣臺北地方法院檢察署檢察官
被      告  庚○○
            丁○○
                    （現另案在臺灣東成技能訓練所執行中）
            辛○○
                      之7號9.
上  一  人
選任辯護人  魏君婷律師
上列被告等因偽造文書等案件，經檢察官提起公訴（96年度偵字
第19219號），本院判決如下：
    主    文
庚○○、辛○○結夥三人以上攜帶兇器竊盜，均累犯，庚○○處
有期徒刑壹年貳月，辛○○處有期徒刑壹年壹月，扣案如附表一
所示之物均沒收；又共同損壞他人之汽車右前車窗玻璃，足以生
損害於他人，均累犯，各處有期徒刑月。庚○○應執行有期徒
刑壹年月，辛○○應執行有期徒刑壹年貳月，扣案如附表一所
示之物均沒收。
丁○○結夥三人以上攜帶兇器竊盜，累犯，處有期徒刑壹年，扣
案如附表一所示之物均沒收；又共同損壞他人之汽車右前車窗玻
璃，足以生損害於他人，累犯，處有期徒刑月；又行使偽造私
文書，足以生損害於公眾及他人，累犯，處有期徒刑月，如附
表二所示之署押共拾枚均沒收。應執行有期徒刑壹年貳月，扣案
如附表一所示之物均沒收，如附表二所示之署押共拾枚均沒收。
    事    實
一、辛○○於民國九十二年間因竊盜案件，經臺灣板橋地方法院
    以九十一年度易字第一五五○號判決判處有期徒刑十月確定
    ，於九十三年一月十六日縮刑期滿執行完畢。庚○○亦因竊
    盜案件，經臺灣板橋地方法院及本院分別以九十五年度易字
    第五八一號、九十五年度簡字第二六六一號，各判處有期徒
    刑六月，並經裁定應執行刑，甫於九十六年四月二十六日易
    科罰金執行完畢。丁○○則因竊盜案件，經臺灣板橋地方法
    院以九十三年度簡字第五八七八號判決判處有期徒刑六月，
    九十四年六月八日易科罰金執行完畢。
二、詎該三人均不知悔改，共同基於持客觀上可殺傷人體、足供
    兇器使用之器具，尋得內有財物之車輛後，持該等器械擊破
    該車車窗後竊盜車內財物之犯意聯絡。推由庚○○駕駛車牌
    號碼八○五－ＤＢ號營業用小客車，覓得戊○○停放在臺北
    市○○區○○路一八七號前路旁（下稱案發地點）之車牌號
    碼五八二七－ＤＵ號自用小客車（下稱本案遭竊汽車）後，
    通知辛○○駕駛車牌號碼○三二七－ＧＶ號自用小客車搭載
    丁○○到場。三人於九十六年九月六日凌晨三時許會合，丁○○即持附表所示黑色手電筒照射本案遭竊汽車而確定欲行
    竊之物品所在後，持足以擊破車窗玻璃而該當兇器之用，外
    表以布包覆、一頭尖狀、具體材質、長度、重量均不明的長
    型硬物（下稱本案長型硬物），敲碎本案遭竊汽車右前座車
    窗玻璃，再徒手伸入車內竊取乙○○置放在該車上之手提包
    （內有含0000000000號門號ＳＩＭ卡一枚，廠牌
    ＳＯＮＹＥＲＩＣＳＳＯＮ、型號Ｗ八五○Ｉ之行動電話一
    支，新臺幣【下同】一萬元及證件等物）並遞給庚○○，辛○○則在旁把風。得手後，庚○○當場將前開行動電話交予
    丁○○處理，三人另繼續以手電筒照射停放於沿路旁之汽車
    內部找尋行竊目標（尚屬預備階段）。適戊○○之友甲○○
    及己○○發現本案遭竊汽車車窗玻璃被打破，旋通知戊○○
    報警處理並一起駕車於案發地點追躡可疑人物。李、陳二人
    發現丁○○、辛○○、庚○○三人形跡可疑，翁、蘇、廖三
    人亦察覺犯行遭人發現，辛○○即駕駛前述汽車搭載丁○○
    、庚○○則自行駕駛前述車輛分頭逃逸。甲○○尾隨蘇、翁
    二人途中，蘇、翁二人為逃避警方查緝，丁○○乃將上開遭
    竊行動電話以放在面紙盒中由副駕駛座丟出窗外。然蘇、翁
    二人仍於同日上午四時三十分許，在臺北市松山區○○○路
    與南京路口為警捕獲，並扣得如附表一所示之物、且尋回該
    面紙盒及其內之行動電話。
三、丁○○為隱蔽自己真實身分，竟於遭警逮捕後，另獨萌犯意
    ，於附表二所示時地，持其弟「翁通特」之行照，冒稱為翁
    通特本人而接受警方詢問，並在如附表二「偽造署押存在處
    」欄所示應告知事項欄內之受訊問人簽名欄，接續偽造如附
    表二所示之「翁通特」署押，表示「翁通特」知悉得行使刑
    事訴訟法第九十五條權利等之旨，復於附表二所示之偵訊筆
    錄（併筆錄騎縫處）上接續偽造「翁通特」之署押，且將上
    開文書交與警察而予以行使，足以生損害於翁通特及刑事偵
    查之正確性。嗣警方表示要找翁通特配偶前來陪同應詢時，
    丁○○自知無從隱瞞，而在警員尚未發覺丁○○乃冒名應詢
    前，坦承伊冒用翁通特名義，就此部分自首而接受裁判。
四、案經戊○○訴由臺北市政府警察局大安分局報告臺灣臺北地
    方法院檢察署檢察官偵查起訴。
    理    由
壹、程序方面：
一、按「被告以外之人於檢察事務官、司法警察官或司法警察調
    查中所為之陳述，與審判中不符時，其先前之陳述具有較可
    信之特別情況，且為證明犯罪事實存否所必要者，得為證據
    。」刑事訴訟法第一百五十九條之二定有明文。被告辛○○
    （下逕稱其名）之選任辯護人認證人即目擊者李炳霖、己○○於警詢中所陳，為被告以外之人於審判外之言詞陳述，無
    證據能力等語。經本院於審理時傳喚該二人到庭結證，認其
    警詢與審理中之供述要旨並無不符，依前開規定，自不得作
    為證明辛○○犯罪之證據。
二、次按「被告以外之人於審判外之言詞或書面陳述，除法律有
    規定者外，不得作為證據。」為刑事訴訟法第一百五十九條
    第一項所規定，證人即告訴人戊○○、證人即被害人乙○○
    於警詢中之陳述，均屬被告以外之人於審判外之言詞陳述，
    既然辛○○之辯護人爭執其證據能力，依前述規定，仍不得
    作為證明辛○○犯罪之證據。
三、再按「證人、鑑定人依法應具結而未具結者，其證言或鑑定
    意見，不得作為證據。」刑事訴訟法第一百五十八條之三定
    有明文。又縱經偵審機關分同一案號偵、審之某共同被告，
    對該同一案號中之其他共同被告而言，仍屬被告以外之第三
    人，本質上屬於證人，故如應具結而未具結，其證言，依前
    開規定，不得作為證據。被告丁○○、辛○○、庚○○（下
    均逕稱其名）於偵查中，雖併列共同被告為檢察官偵查（庚○○偵查中始終未到），但依上述說明，其陳述關於他共同
    被告而言，均仍屬證人之證詞。然丁○○於九十六年九月六
    日接受內勤檢察官訊問時（偵查卷第九一頁參照），如有關
    辛○○、庚○○部分，辛○○於該次訊問，如有關丁○○、
    庚○○部分，因依法應具結而未具結，毋論被告等人有無爭
    執，均不得互相作為證明彼此犯罪之證據。
四、又按「被告以外之人於檢察事務官、司法警察官或司法警察
    調查中所為之陳述，與審判中不符時，其先前之陳述具有較
    可信之特別情況，且為證明犯罪事實存否所必要者，得為證
    據。」，共同被告對於其他被告而言，本質上仍屬於被告以
    外之第三人均已如前述。丁○○於警詢中所陳，即該當被告
    以外之人於審判外之言詞陳述。嗣經本院於審理中，依職權
    裁定將丁○○之調查證據程序與辛○○、庚○○分離，而以
    證人身分對丁○○為訊問後，因丁○○該等審理中證詞，與
    其於警詢中陳述大相逕庭。然因查丁○○於警詢中陳述，與
    戊○○在偵查中、及李炳霖、己○○證詞大致相符，顯具有
    較可信之特別情況，且為證明辛○○、庚○○犯罪事實存否
    所必要，依本段首揭規定，得作為證明辛○○、庚○○犯罪
    之證據。
五、第按「被告以外之人於偵查中向檢察官所為之陳述，除顯有
    不可信之情況者外，得為證據。」刑事訴訟法第一百五十九
    條之一第二項有明文規定。丁○○於九十六年十月三日偵訊
    中，經檢察官命具結後之陳述，依前開規定，原則上即有證
    據能力。辛○○之辯護人雖泛稱丁○○所言前後不一，無證
    據能力云云，但因未能釋明丁○○該次偵查中之證述有何顯
    有不可信之情況，仍不足採信，而應認該等陳述得作為證明
    辛○○犯罪之證據。
六、又按「被告之自白，非出於強暴、脅迫、利誘、詐欺、疲勞
    訊問、違法羈押或其他不正之方法，且與事實相符者，得為
    證據。」、「被告陳述其自白係出於不正之方法者，應先於
    其他事證而為調查。該自白如係經檢察官提出者，法院應命
    檢察官就自白之出於自由意志，指出證明之方法。」刑事訴
    訟法第一百五十六條第一項、第三項定有明文。辛○○於審
    理階段（辛○○於本院準備程序時供稱其於警詢中之陳述均
    出於任意性，本院卷第六八頁背面參照），表示其第三次警
    詢筆錄（偵查卷第二二至二五頁參照）是遭警要求其隨便認
    一認，要是不認，將給一大一點的案子（本院卷第一四九頁
    參照），之後在內勤檢察官偵查中，也是延續在警詢中之恐
    懼才會承認犯罪等語。既然辛○○有此抗辯，公訴人亦未能
    指出證明辛○○之自白出於自由意志的方法，依本段首揭規
    定，無證據能力。
七、其餘公訴人所提出用以證明被告等犯罪之各項證據，辛○○
    均不爭執其證據能力，庚○○、丁○○則對公訴人所提出用
    以證明被告等犯罪之各項證據均不爭執證據能力，本院審酌
    該等言詞供述及書面做成時之狀況，除前述應具結未具結而
    絕對無證據能力之部分外，均並無不宜作為證據之情事，依
    刑事訴訟法第一百五十九條之五第二項規定，得作為證據。
貳、實體方面：
一、訊據丁○○固坦承其有打破本案遭竊汽車右前車窗而取走車
    內皮包，之後又在辛○○車上將行動電話放在面紙盒中丟至
    路旁，以及冒翁通特之名應詢等節，並請求認罪協商等語（
    本院卷第一五一頁參照），核與戊○○、乙○○、李炳霖、
    己○○、證人即承辦警員丙○○（下逕稱其名）證述情節相
    符，又有附表二所示相關筆錄在卷可稽，並有本案遭竊汽車
    車窗被破壞之照片二幀（偵查卷第六七頁參照）、遭竊行動
    電話、裝該行動電話之面紙盒照片各一幀附卷足憑（偵查卷
    第六六頁參照），足以擔保丁○○前揭任意性自白與事實相
    符，且就行使偽造私文書、毀損犯行部分已堪認定。然丁○○辯稱伊並無持用兇器，用來打破車窗的本案長型硬物外面
    用布包著，伊不知道裡面是什麼，伊是自己一個人偷云云。
    惟查，本案長型硬物雖未據扣案，無從實際瞭解其長度、重
    量、材質、型式，但既然該物能用以擊破汽車車窗，若用以
    擊打、戳刺人體，顯會造成嚴重傷害，客觀上該當兇器無訛
    。又本案乃丁○○、辛○○、庚○○三人結夥犯之（詳後述
    ），丁○○辯稱伊乃普通竊盜，不足採信，伊結夥三人攜帶
    兇器竊盜之罪行亦事證明確。
二、辛○○、庚○○則均矢口否認有何起訴書所載犯行，辛○○
    辯稱：案發當天只是與丁○○、庚○○相約要喝酒，在案發
    地點附近，丁○○先下車要直接越過車道找庚○○，其則將
    所駕汽車在前方路口迴轉到庚○○處，但其將車停妥後，丁○○忽然上車說不想喝酒了，故其開車離開現場，其不知道
    丁○○行竊，更與之無何共犯關係，警方當場在其車上扣案
    的器械，是其工作的用具，李炳霖、己○○所言互有矛盾，
    難以採信云云。庚○○則辯稱：案發當天是辛○○約渠去吃
    宵夜喝酒，渠到約定見面地點後因內急，至路旁方便，後來
    想到政府「喝酒不開車，開車不喝酒」的宣導，就打消用餐
    念頭先行離去，並沒有和丁○○、辛○○見到面，丁○○警
    詢中所述不利於渠的部分，不知是否遭警誘導才會那樣說云
    云。經查：
  (一)丁○○證稱：「（問：你使用何方式行竊？地點為何？與何
    人共同行竊？）答：我拿一個用布包著的工具（前頭尖尖的
    ），於安和路二段一八七號前，我使用其尖的地方插玻璃玻
    璃就破掉了，我就伸手進入車內拿了一個包包。我與辛○○
    （．．．）與另一不知姓名之男子。」、「（問：包包特徵
    為何？你拿包包後如何處理）答：因為天色太暗我不知包包
    為何顏色，像黑色又像綠色，一個女用的手提包。我將包包
    打開看內有手機．．．乙隻及一個現金包，我看現金包內有
    四千二百元及數信用卡，另一名不知明（名）男子對我們說
    現金給他手機給我和辛○○。」、「（問：該不知名男子為
    何人？你如何認識？如何碰面？其有何特徵？）答：不知道
    。我不認識，辛○○和該男子聯絡的，我被辛○○帶到見面
    地點時該名男子已在場（其使用的交通工具為計程車．．．
    ），相約的地點是該不知明（名）男子約的，我被辛○○帶
    到該處。．．．」、「（問：你使用的工具為何？何人準備
    ？）答：我不知道，之前沒有看過。該不知名男子．．．準
    備的。」、「（問：你們如何選定目標？）答：我和辛○○
    到現場時，該名不知名男子．．．已在現場並拿用布包著的
    工具給我，他叫我去將車窗敲破。」、「當時是紅雞（按，
    紅雞為庚○○之代號）提議行竊。」、「（問：你為何要聽
    該男子．．．的話將車窗敲破行竊？）答：我不知道，該男
    子一直叫我不要怕並叫我快點把車窗敲破。」、「（問：你
    與辛○○及紅雞共同行竊如何分工？）答：當紅雞將工具交
    給我時他在一旁把風另辛○○駕駛交通工具自小客車在旁守
    候，我打破車窗行竊所得財物，如數交給紅雞紅雞收下現金
    ，另將手機交給我與辛○○處理。．．．」、「（問：據被
    害人稱其追你們至敦化北路及南京東路口時，突然見副駕駛
    座的人將一盒衛生紙丟出窗外，丟到敦化北路上的分隔島上
    ，是否有此事？）答：有。」、「（問：是何人將該盒衛生
    紙丟到分隔島？為何將其丟到分隔島？）答：我丟的。因為
    辛○○稱警察追來了快把他（它）丟掉，因為盒子內藏著我
    們偷來的．．．手機，辛○○說這樣別人比較不會注意到，
    到時候我們可以再回到現場檢。」、「紅雞他自行拿手電筒
    去照找尋目標另我也有拿扣案之手電筒下車去找尋目標。」
    、「辛○○說有手電筒叫我拿來照車內的包包，在紅雞選定
    目標後我又拿手電筒確認一次目標在何處，才拿工具將車窗
    敲破行竊。」、「警方提供之嫌犯照片庚○○．．．是否為
    今日和你共同行竊之紅雞照片？）答：很像，應該是。」（
    偵查卷第一六至二一頁參照）。
  (二)己○○證稱：「（問：你們在九十六年九月六日凌晨三時許
    ，在臺北市○○路○段一八七號前看到何事？）答：一開始
    我看到車窗被打破，我們有先報警，但我們沒有看到人，我
    本來就認識告訴人戊○○，所以李炳霖就開車載我在附近繞
    ，後來我們在一八一巷看到有一台自小客車及計程車停在那
    裡，而且有三個人下來用手電筒照其他車子，後來我們就下
    車，那三個人就趕快開走了，那三個人分別乘坐二台車，一
    台車往安和路開，一台往樂利路開。．．．該台計程車．．
    ．我還記得車號是八○五－ＤＢ。」（偵查卷第一○四至一
    ○五頁參照）、「（問：九十六年九月六日上午四時三十分
    許，你們在安和路巷弄內有無看到庭上這三位被告？）答：
    時間應該是二時三十分許，我有看到三位被告。」（本院卷
    第一○九頁參照）、「（問：【提示被告庚○○之照片】這
    是不是開計程車逃逸的男子？）答：蠻像的，身高差不多，
    我記得他是理平頭。」、（偵查卷第一○五頁參照）、「（
    問：何時知道你的同事戊○○車內財物遭竊？）答：凌晨二
    時三十分許。」、「（問：你們先知道戊○○車內財物遭竊
    ，才看到被告三人，還是先看到被告三人，才知道戊○○車
    內財物被竊？）答：先知道車子財物遭竊，再看到被告三人
    。」、「（問：當時你們懷疑被告三人偷竊？）答：有，當
    時戊○○車子窗戶被打破，我們想要去附近找，走沒有多遠
    就看到計程車司機（即庚○○）在路邊數錢，我們覺得他們
    很可疑，我們就繞壹圈再回來，想要再找他們，結果我們在
    轉角又看到他們。」、「（問：你這次看到他們，他們在做
    什麼？）答：庚○○拿著手電筒照車內，辛○○、丁○○在
    旁邊把風的感覺。」、「．．．我當時下車，看到他們要開
    車走，我就趕快去開我的車。」、「．．．我開車跟著計程
    車。」、「警察攔錯車子，計程車開走之後，我就回去找甲○○會合，再一路跟著自小客車，我們一路跟到敦化南路還
    是北路，他們把車切到快車道，我還是一路尾隨，當我發現
    警車在我後面時，我發現他們車內丟出一個面紙盒。」、「
    （問：面紙盒是從駕駛座還是副駕駛座的窗戶丟出？）答：
    副駕駛座。」、「（問：之後你們有無將該面紙盒找出來？
    ）答：有，警察一攔下他們的車子，我回頭去拿那個面紙盒
    ，裡面有我同事的手機。」、「（問：警察攔下他們車子時
    ，誰從駕駛座出來？）答：丁○○從副駕駛座出來，辛○○
    從駕駛座出來。」、「（問：你為何懷疑被告三人有偷東西
    的可能？）答：因為我同事剛好有一萬二千元的現金被偷，
    當時被告三人所在位置也不是普通計程車會停的地方，因為
    計程車如果在安和路排班是有固定一個區域，他們卻在一個
    巷口，附近什麼店家都沒有，就在那裡數錢。」、「（問：
    你所謂你朋友遭竊的皮包並財物，究竟是你朋友戊○○的還
    是戊○○女朋友乙○○的？）答：乙○○的。」（本院卷第
    一○九至一一二頁參照）。
  (三)李炳霖證稱：「（問：甲○○九十六年九月六日凌晨四時三
    十分左右，你有與警察一同在南京東路與敦化北路口，攔下
    ○三二七－ＧＶ號的自小客車？）答：有。」、「（問：為
    何你會與警察一同攔下這台自小客車？）答：我們一路上從
    安和路跟蹤○三二七－ＧＶ號自小客車來到那個地方，因為
    我們同事的車窗玻璃被打破，車內財物被盜，我們就先在四
    周開車繞，發現在庭身穿黑色外套（即庚○○）發錢給另外
    二位（即丁○○、辛○○），我們覺得很可疑，因為在路邊
    拿著一疊錢在發錢很奇怪，剛好我同事的皮包內也是有一疊
    錢，我們將車再繞一圈，想要靠近看，結果他們三人已經移
    動位置，離原來位置差一個轉角。」、「（問：你們繞回來
    時，有看到庭上三位被告？）答：我看到丁○○跟辛○○。
    」、「（問：丁○○及辛○○當時在做什麼？）答：丁○○
    拿著手電筒照停在路旁車子的車內，還趴著看車內，辛○○
    靠在他們自己開的車子旁邊。」、「（問：當時你跟你的朋
    友有無報警？）答：已經報警。」、「（問：丁○○跟辛○○有無發現你們在看他們？）答：感覺他們有注意到我們，
    因為我們把車停在他們車子的對面，他們後來把車開走，我
    們就一直跟著他們，他們三人開二台車，一部是．．．庚○○開（的）計程車，一部是辛○○、丁○○共乘的台塑自小
    客車。」、「他們二台車開不同方向，我選擇跟著台塑自小
    客車，即丁○○與辛○○的車子。」、「（問：你當時有無
    視線被阻礙的情形？）答：當時不是很亮，但是可以看的很
    清楚。」、「（問：乙○○失竊的金錢是一萬元還是一萬二
    千元？）答：我印象好像是一萬，那是她裝牙套的頭期款。
    」（本院卷第一○六至一○八頁、一一二頁參照）。
  (四)就前揭三證人證詞，互核相符，尤以丁○○身為共犯之一，
    所證尚與李炳霖、己○○此二依社會一般客觀經驗法則不可
    能與之串證者所言無異，益證其等陳述非虛。固然李炳霖、
    己○○對於何人有以手電筒照射汽車、庚○○有無發錢給丁○○等事項陳述不一，然該等無關宏旨且倏忽而過的枝微末
    節，一般人記憶均可能模糊，乙○○失竊之金額經詰問後亦
    確認為一萬元，尚難以此些許差異遽認李、陳二人所證均不
    可採。又丁○○於審理中翻異警詢中的陳述，而證稱庚○○
    、辛○○二人未涉及本案云云（本院卷第一一四至一一六頁
    參照），無非迴護廖、蘇二人，此除與李炳霖、己○○證詞
    大相逕庭外，更與伊自己在前述警詢與本院準備程序中所言
    不同，不足採信。
  (五)又按刑法第三百二十一條第一項第三款之攜帶兇器竊盜罪，
    係以行為人攜帶兇器竊盜為其加重條件，此所謂兇器，其種
    類並無限制，凡客觀上足對人之生命、身體、安全構成威脅
    ，具有危險性之兇器均屬之，且祇須行竊時攜帶此種具有危
    險性之兇器為已足，並不以攜帶之初有行兇之意圖為必要，
    最高法院著有七十九年臺上字第五二五三號判例意旨可資參
    照。扣案如附表一所示，經警當場於辛○○車上起出之器械
    ，經本院於九十七年三月二十日當庭勘驗（本院卷第一一三
    頁參照），認定編號１至８之工具，若用以擊打、戳刺、揮
    毆人體，顯然將造成生命、身體之損傷，客觀上足供兇器使
    用（具體材質、重量、長度等均詳附表一所示）。縱辛○○
    未將該等器械用在竊盜、行兇，仍不解免已該當攜帶兇器竊
    盜，遑論丁○○已持本案長型硬物擊破本案遭竊汽車車窗行
    竊。辛○○所辯，容有誤會。
  (六)又本案遭竊汽車右前車窗遭毀壞乙節已如前述，此亦為丁○○、辛○○、庚○○犯意聯絡的一部，僅係推由丁○○下手
    實施，辛○○、庚○○對此自應同負其責。
  (七)綜上所述，被告等結夥三人攜帶兇器竊盜與毀壞他人汽車右
    前車窗玻璃之犯行均已臻明確，被告等所辯不足採信，應予
    論處。至於，丁○○在審理中之證述涉及偽證部分，應另由
    檢察官依法處理，附此敘明。
二、查本案長型硬物及扣案如附表一編號１至８所示之工具，該
    當兇器已如前述。次查刑法第二百十七條所稱之偽造署押，
    係指行為人冒用本人名義在文件上簽名或為民法第三條第三
    項所稱指印之類似簽名之行為者而言。又按於應告知事項欄
    上偽造他人署押後持交警員，係表示他人受通知可以行使緘
    默、選任辯護人及請求調查有利證據之意，足以生損害於該
    被冒名之人及偵查機關對犯罪偵查之正確性，此文書足認係
    刑法第二百十條之私文書，丁○○偽造「翁通特」簽名、捺
    印於上述文書並持以行使之所為，係犯刑法第二百十六條、
    第二百十條之行使偽造私文書罪。是核辛○○、庚○○、丁○○所為，均係犯刑法第三百二十一條第一項第三、四款結
    夥三人攜帶兇器竊盜罪及同法第三百五十四條之毀損罪，丁○○除該二罪外，另犯刑法第二百十六條、第二百十條之行
    使偽造私文書罪。丁○○於本段上開私文書上偽造簽名署押
    及捺印署押之行為，為偽造私文書之階段行為，而偽造私文
    書之低度行為復為行使偽造私文書之高度行為所吸收，均不
    另論罪，另丁○○於如附表二其餘文件偽造署押之行為，因
    與上開偽造私文書中偽造署押行為同屬一接續犯意所為，仍
    係侵害相同之單一法益，自應包含於上開偽造署押單純一罪
    內，而併屬偽造私文書之階段行為故均不另論罪。被告三人
    就毀損罪部分有犯意聯絡、行為分擔，屬共同正犯。又辛○○、庚○○所犯加重竊盜、毀損二罪，丁○○所犯加重竊盜
    、毀損、行使偽造私文書三罪，應各分論併罰。被告三人各
    有事實欄所示刑之執行紀錄，其等於受有期徒刑執行完畢五
    年內故意再犯本案有期徒刑以上之刑之罪，均為累犯，應各
    依刑法第四十七條第一項規定，加重其刑。丁○○就行使偽
    造私文書犯行方面，係在有偵查犯罪職權之公務員知悉前，
    向警員告知其犯罪，而不逃避接受裁判，此經丙○○證述明
    確（本院卷第一○五頁背面參照），核屬自首，茲依刑法第
    六十二條前段規定減輕之。丁○○所犯行使偽造私文書罪部
    分，有累犯加重自首減輕之情事，應依刑法第七十一條第一
    項規定，先加後減。爰審酌被告等之犯罪動機、目的、被告
    三人各自涉案程度、犯意聯絡、行為分擔內容、朋分竊得財
    物之種類，破壞物品之種類、破壞之手段，丁○○偽造之署
    押枚樹、私文書種類、產生之抽象危害，被告等到案後供陳
    反覆、殊無反省之心等一切情狀，分別量處如主文所示之刑
    ，並定其應執行刑，以資儆懲。扣案如附表一所示器械為辛○○所有，此據辛○○陳明，且均係供、預備供本案竊盜、
    毀損罪使用之物，是均依刑法第三十八條第一項第二款規定
    沒收。如附表二所示署押，不問屬於犯人與否，均應依刑法
    第二百十九條規定沒收。未扣案之本案長型硬物固為庚○○
    所有，此經丁○○證述綦詳（偵查卷第一七頁參照），但未
    扣案，未免執行困難，不宣告沒收。
據上論斷，應依刑事訴訟法第二百九十九條第一項前段，刑法第
二十八條、第二百十條、第二百十六條、第三百二十一條第一項
第三款、第四款、第三百五十四條、第四十七條第一項、第六十
二條前段、第五十一條第五款、第三十八條第一項第二款、第二
百十九條，刑法施行法第一條之一，判決如主文。
本案經檢察官楊智綸到庭執行職務。
中    華    民    國    97    年    4    月    11     日
                  刑事第十庭      審判長法  官  林春鈴
                                        法  官  呂煜仁
                                        法  官  姚念慈
以上正本證明與原本無異。
如不服本判決，應於判決送達後十日內，檢具繕本向本院提出上
訴狀上訴於臺灣高等法院。
                                        書記官  劉芸珊
中    華    民    國    97    年    4    月    11     日
附錄本案論罪科刑法條全文：
刑法第二百十條偽造、變造私文書，足以生損害於公眾或他人者
，處五年以下有期徒刑。
刑法第二百十六條行使第二百十條至第二百十五條之文書者，依
偽造、變造文書或登載不實事項或使登載不實事項之規定處斷。
刑法第三百二十一條第一項第三款、第四款犯竊盜罪而有左列情
形之一者，處六月以上、五年以下有期徒刑：
三、攜帶兇器而犯之者。
四、結夥三人以上而犯之者。
刑法第三百五十四條毀棄、損壞前二條以外之他人之物或致令不
堪用，足以生損害於公眾或他人者，處二年以下有期徒刑、拘役
或五百元以下罰金。
附表一：
 ┌──┬───────────────┬───┬────┐
 │編號│      物              品      │數  量│附    註│
 ├──┼───────────────┼───┼────┤
 │ １ │十字螺絲起子                  │壹  把│        │
 │    │（總長度十八．五公分，前端金屬│      │        │
 │    │部分九．六公分，前端為十字尖銳│      │        │
 │    │狀，重量：六十九公克，有使用過│      │        │
 │    │的痕跡。）                    │      │        │
 ├──┼───────────────┼───┼────┤
 │ ２ │十字螺絲起子                  │壹  把│        │
 │    │（總長度十八．五公分，前端金屬│      │        │
 │    │部分九．八公分，前端為十字尖銳│      │        │
 │    │狀，重量：七十一公克，有使用過│      │        │
 │    │的痕跡。）                    │      │        │
 ├──┼───────────────┼───┼────┤
 │ ３ │十字螺絲起子                  │壹  把│        │
 │    │（總長度二十一．五公分，前端金│      │        │
 │    │屬部分十二．八公分，前端為十字│      │        │
 │    │尖銳狀，重量：七五公克，有使用│      │        │
 │    │過的痕跡，較編號一、二為新。）│      │        │
 ├──┼───────────────┼───┼────┤
 │ ４ │十字螺絲起子                  │壹  把│        │
 │    │（總長度四十九公分，前端金屬部│      │        │
 │    │分二十九．八公分，前端為十字尖│      │        │
 │    │銳狀，重量：一百零八公克，有使│      │        │
 │    │用過的痕跡，外觀較編號一至三為│      │        │
 │    │新。）                        │      │        │
 ├──┼───────────────┼───┼────┤
 │ ５ │老虎鉗                        │壹  支│        │
 │    │（重量三百七十公克，金屬製成，│      │        │
 │    │附有塑膠製握柄套，長度二十一公│      │        │
 │    │分。）                        │      │        │
 ├──┼───────────────┼───┼────┤
 │ ６ │電線斜口鉗                    │壹  支│        │
 │    │（重量一百七十七公克，金屬製成│      │        │
 │    │，附有塑膠製握柄套，長度十六．│      │        │
 │    │五公分。）                    │      │        │
 ├──┼───────────────┼───┼────┤
 │ ７ │尖嘴鉗                        │壹  支│        │
 │    │（重量一百五十九公克，金屬製成│      │        │
 │    │，附有塑膠製握柄套，長度十六．│      │        │
 │    │二公分，前端尖銳狀。）        │      │        │
 ├──┼───────────────┼───┼────┤
 │ ８ │鐵鎚                          │壹  把│        │
 │    │（重量三百二十一公克，木頭握把│      │        │
 │    │，金屬槌頭，槌頭一邊扁平，一邊│      │        │
 │    │呈尖狀，總長度二十九．五公分，│      │        │
 │    │槌頭十．二公分。）            │      │        │
 ├──┼───────────────┼───┼────┤
 │ ９ │白鐵色ＬＥＤ手電筒            │壹  支│        │
 │    │（重量八十一公克，含電池，尚有│      │        │
 │    │電力。）                      │      │        │
 ├──┼───────────────┼───┼────┤
 │１０│黑色手電筒                    │壹  支│        │
 │    │（重量一百二十九公克，含電池，│      │        │
 │    │已無電力）                    │      │        │
 └──┴───────────────┴───┴────┘
附表二：
┌─┬───────┬────────┬────────┬──────────┬────┐
│編│   犯罪時間   │犯罪地點        │偽造署押存在處  │偽造署押枚數        │備註    │
│號│              │                │                │                    │        │
├─┼───────┼────────┼────────┼──────────┼────┤
│一│九十六年九月六│臺北市政府警察局│臺灣臺北地方法院│「翁通特」簽名署押三│        │
│  │日上午四時四十│大安分局安和路派│檢察署九十六年度│枚，捺印署押五枚。  │        │
│  │五分許        │出所            │偵字第一九二一九│                    │        │
│  │              │                │號偵查卷第一三頁│                    │        │
│  │              │                │至第一四頁臺北市│                    │        │
│  │              │                │政府警察局大安分│                    │        │
│  │              │                │局安和路派出所調│                    │        │
│  │              │                │查筆錄被訊問人簽│                    │        │
│  │              │                │名欄、簽名捺印欄│                    │        │
│  │              │                │、筆錄騎縫處    │                    │        │
├─┼───────┼────────┼────────┼──────────┼────┤
│二│九十六年九月六│臺北市政府警察局│臺灣臺北地方法院│「翁通特」簽名署押一│        │
│  │日上午四時四十│大安分局安和路派│檢察署九十六年度│枚，捺印署押一枚。  │        │
│  │五分許        │出所            │偵字第一九二一九│                    │        │
│  │              │                │號偵查卷第一三頁│                    │        │
│  │              │                │臺北市政府警察局│                    │        │
│  │              │                │大安分局安和路派│                    │        │
│  │              │                │出所調查筆錄中應│                    │        │
│  │              │                │告知事項欄內之受│                    │        │
│  │              │                │訊問人簽名欄    │                    │        │
└─┴───────┴────────┴────────┴──────────┴────┘


司法院資訊處製作；財團法人民間司法改革基金會備份。
